# 发行可转换债券的交易费用入帐问题，

提问人：tangjianying 时间：2019-03-20 11:05:01
请问各位老师：
发行可转换债券的相关费用如下
承销及保荐费用
会计师费用
律师费用
信息披露、发行手续费等其他费用
资信评级费
什么费用是一次性进入费用，什么费用是进入债券/权益的初始成本，还有就是，比如根据相关利率的计算，债券的成分为 9 万，权益的成分 1 万，共发生券商的承销费用 1 万，那么分配在负债成分中的交易费用就是 9000 ，此时，债券的摊余成本应该是多少，实际利率的取值呢？

回答人：chenyiwei
专为本次债券发行目的而发生的承销及保荐费用、会计师费用（仅限于为出具专为本次申报发行目的的相关材料和专业报告而发生的，不包括常规年审等）、律师费用、法定的信息披露费、发行手续费，可计入金融工具的初始计量金额，并按照债券和权益两部分的初始计量金额之比在这两者之间分配。
实际利率就是使债券部分的未来还本付息现金流折现到发行日的折现值恰好等于扣减折价后的债券部分初始计量金额的折现率，一般可以用 IRR() 或者 XIRR() 等函数求得。